【裁判字號】    98,上訴,2658
【裁判日期】    990506
【裁判案由】    毒品危害防制條例
【裁判全文】
臺灣高等法院臺中分院刑事判決        98年度上訴字第2658號
上  訴  人  臺灣臺中地方法院檢察署檢察官
上  訴  人
即  被  告  丁○○
選任辯護人  黃鼎鈞律師
            陳銘傑律師
            張淑琪律師
上  訴  人
即  被  告  甲○○
選任辯護人  張志隆律師
被      告  己○○
指定辯護人  本院公設辯護人戊○○
上列上訴人等因被告等毒品危害防制條例案件，不服臺灣臺中地
方法院98年度訴字第1490號中華民國98年10月30日第一審判決（
起訴案號：臺灣臺中地方法院檢察署97年度偵字第28489號、98
年度偵字第7號），提起上訴，本院判決如下：
    主    文
原判決關於有罪部分均撤銷。
丁○○兩次販賣第一級毒品，均累犯，每次各處有期徒刑拾伍年
伍月，應執行有期徒刑拾陸年陸月。未扣案因販賣兩次第一級毒
品所得計新臺幣壹仟元，均沒收，如全部或一部不能沒收時，以
其財產抵償之。扣案之行動電話機具壹支（含0000000000號SIM
卡壹片）沒收。
被訴於97年7月25日販賣第一級毒品海洛因予丙○○一次，及於
97年9、10月間販賣第一級毒品海洛因予林志板計四次部分，均
無罪。
甲○○販賣第一級毒品，累犯，處有期徒刑拾伍年陸月。未扣案
因販賣第一級毒品所得新臺幣貳仟元沒收，如全部或一部不能沒
收時，以其財產抵償之。扣案之行動電話機具壹支（含00000000
00號SIM卡壹片）沒收。
被訴於97年6月中旬及下旬販賣一級毒品海洛因予丁○○各一次
部分，均無罪。
其他上訴駁回（即被告己○○無罪部分）。
    犯罪事實
一、丁○○（綽號豬頭或大胖）於民國94年間，曾犯施用第一級
    毒品罪，經臺灣臺中地方法院94年度訴字第1197號案判處有
    期徒刑8月確定，並於95年9月17日執行完畢。猶不知悔改，
    復明知海洛因為毒品危害防制條例第2條第2項第1款所列管
    之第一級毒品，不得非法持有、販賣，竟仍基於販賣第一級
    毒品海洛因以營利之犯意，於下列時間、地點，為下列之販
    賣海洛因行為：
(一)、於97年10月22日13時33分許，林志板以其家裡之（04）0000
    0000號電話，撥打丁○○所有持用之0000000000號行動電話
    ，聯絡購買海洛因事宜，兩人隨即至中彰快速道路烏日閘道
    下交易，由丁○○販賣海洛因一包予林志板，並收取新臺幣
    （下同）500元之價金。
(二)、於97年10月23日上午6時2分許，林志板以其家裡之（04）00
    000000號電話，撥打丁○○所有持用之0000000000號行動電
    話，聯絡購買海洛因事宜，兩人隨即至中彰快速道路烏日閘
    道下交易，由丁○○販賣海洛因一包予林志板，並收取500
    元之價金。
(三)、嗣於97年12月3日15時40分許，在其位於臺中縣烏日鄉○○
    村○○路636巷25號之住處，為警搜索查獲，並扣得其所有
    供聯絡販賣海洛因用之0000000000號SIM卡一片，及裝填該
    SIM卡之行動電話機具一支。
二、甲○○（綽號阿文）於94年間，曾犯施用第一級及第二級毒
    品罪，經臺灣臺中地方法院95年度訴字第356號案分別判處
    有期徒刑1年、4月，於95年間，又犯搶奪罪，經臺灣臺中地
    方法院95年度訴字第2424號案判處有期徒刑9月，於95年間
    ，再犯施用第一級毒品罪，經臺灣臺中地方法院95年度訴字
    第3029號案判處有期徒刑7月，以上四罪四分別經減刑為有
    期徒刑6月、2月、4月又15日、3月又15日確定，前面三罪並
    定應執行刑為有期徒刑11月，並與另有期徒刑3月又15日接
    續執行至96年10月26日因縮刑期滿而執行完畢。猶不知悔改
    ，復明知海洛因為毒品危害防制條例第2條第2項第1款所列
    管之第一級毒品，不得非法持有、販賣，竟仍基於販賣第一
    級毒品海洛因以營利之犯意，於97年12月16日上午7時許，
    黃進添以其持有之0000000000號行動電話，撥打甲○○所有
    持用之0000000000號行動電話，聯絡購買海洛因事宜，兩人
    隨即至臺中縣烏日鄉○○路474巷涵洞交易，由甲○○販賣
    海洛因一包予黃進添，並收取2000元之價金。嗣於97年12月
    16日16時5分許，在其位於臺中縣烏日鄉○○路95巷10弄1號
    之租居處，為警搜索查獲，並扣得其所有供聯絡販賣海洛因
    用之0000000000號SIM卡一片，及裝填該SIM卡之行動電話機
    具一支。
三、案經臺中縣警察局移送臺灣臺中地方法院檢察署檢察官偵查
    起訴。
    理    由
壹、證據能力部分：
一、按被告以外之人於審判外之陳述，雖不符刑事訴訟法第159
    條之1至之4等四條之規定，而經當事人於審判程序同意作為
    證據，法院審酌該言詞陳述或書面陳述作成時之情況，認為
    適當者，亦得為證據，當事人、代理人或辯護人於法院調查
    證據時，知有刑事訴訟法第159條第1項不得為證據之情形，
    而未於言詞辯論終結前聲明異議者，視為有前項之同意。同
    法第159條之5定有明文。本案證人林志板、黃進添於警詢時
    之陳述，其性質屬於證人於審判外之陳述，而為傳聞證據，
    且查無符合刑事訴訟法第159條之1至之4等四條之情形，原
    雖無證據能力，然上開供述證據內容，業經本院審理時予以
    提示並告以要旨，且經檢察官、被告丁○○、甲○○及其辯
    護人表示意見，當事人已知上述供述證據乃傳聞證據，卻均
    未表示無證據能力，本院審酌上開供述證據作成時，並無人
    情施壓或干擾，亦無不當取供之情形，認為以之作為本案之
    證據亦屬適當，而有證據能力。
二、被告以外之人於偵查中向檢察官所為之陳述，除顯有不可信
    之情況者外，得為證據，刑事訴訟法第159條之1第2項定有
    明文。偵查中對被告以外之人所為之偵查筆錄，或被告以外
    之人向檢察官所提之書面陳述，性質上均屬傳聞證據，惟現
    階段刑事訴訟法規定檢察官代表國家偵查犯罪、實施公訴，
    依法其有訊問被告、證人及鑑定人之權，證人、鑑定人且須
    具結，而實務運作時，檢察官偵查中向被告以外之人所取得
    之陳述，原則上均能遵守法律規定，不致違法取供，其可信
    度極高，是以被告以外之人前於偵查中所為之證述，除反對
    該項供述得具有證據能力之一方，已釋明「顯有不可信之情
    況」之理由外，不宜遽指該證人於偵查中之陳述不具證據能
    力。本案證人林志板、黃進添於偵查中具結所為之證述，被
    告丁○○、甲○○及其辯護人均未提及有何顯不可信之情況
    ，且均於原審審理中經交互詰問，自均具有證據能力。
三、按司法警察機關依法定程序執行監聽取得之錄音，係以錄音
    設備之機械作用，真實保存當時通訊之內容，如通訊一方為
    受監察人，司法警察在監聽中蒐集所得之通訊者對話，若其
    通話本身即係被告進行犯罪中構成犯罪事實之部分內容，自
    與所謂「審判外之陳述」無涉，應不受傳聞法則之規範，當
    然具有證據能力。至司法警察依據監聽錄音結果予以翻譯而
    製作之監聽譯文，屬於文書證據之一種，於被告或訴訟關係
    人對其譯文之真實性發生爭執或有所懷疑時，法院固應依刑
    事訴訟法第165條之1第2項規定，以適當之設備，顯示該監
    聽錄音帶之聲音，以踐行調查證據之程序，俾確認該錄音聲
    音是否為通訊者本人及其內容與監聽譯文之記載是否相符，
    或傳喚該通訊者，或依其他法定程序，為證據調查。倘被告
    或訴訟關係人對該通訊監察譯文之真實性並不爭執，即無勘
    驗辨認其錄音聲音之調查必要性，法院於審判期日如已踐行
    提示監聽譯文供當事人辨認或告以要旨，使其表示意見等程
    序並為辯論者，其所為之訴訟程序即無不合（參最高法院97
    年度台上字第5940號判決意旨參見）。本件被告丁○○與證
    人林志板通話之監聽譯文，被告丁○○與其辯護人均未表示
    爭執，自有證據能力。
四、除法律另有規定外，實施刑事訴訟程序之公務員因違背法定
    程序取得之證據，其有無證據能力之認定，應審酌人權保障
    及公共利益之均衡維護，刑事訴訟法第158條之4定有明文。
    本案所引用之非供述證據，並無證據證明係實施刑事訴訟程
    序之公務員違背法定程序所取得，且檢察官及被告、辯護人
    均未表示無證據能力，自應認均具有證據能力。
貳、有罪部分認定犯罪事實之證據及理由：
一、被告丁○○販賣第一級毒品海洛因予林志板二次部分：
    訊據被告丁○○，其固坦承0000000000號行動電話係其所有
    並持用，及用該電話與林志板聯絡等情，惟矢口否認有販賣
    海洛因予林志板之行為，辯稱﹕伊都是與林志板一起到臺中
    縣烏日鄉啤酒廠前，合資向被告甲○○購買海洛因，由伊出
    面與被告甲○○交易，林志板在對面之便利商店前等候，林
    志板可以看到交易之情形云云。
二、經查：
(一)、證人林志板於97年12月2日在警詢中證稱：「我所使用海
    洛因毒品是向綽號豬頭男子購買，豬頭年約50歲左右，我是
    從97年9月左右開始向綽號豬頭男子購買海洛因，每次都購
    買海洛因500或1000元，重量我不知道，只知是一小包，都
    約在烏日鄉○○路斜張橋下交易毒品」（參警卷二第17-18
    頁筆錄），於97年12月2日在檢察官偵訊中具結證稱：「
    我海洛因是向豬頭買的，時間約在97年9、10月間，向他買
    過六、七次，平均約一星期買一次，每次買500到1000元不
    等，買過二次500元，四、五次1000元，數量每次約一小包
    ，地點均在中彰快速道路烏日閘道下面，我以0000000000
    號電話跟他聯絡，0000000000是豬頭的電話，我有時候以家
    裡電話00000000與他聯絡，我在警詢說的環河路斜張橋，就
    是在烏日閘道同一地點，相片編號6（即被告丁○○）比較
    像豬頭」等語（參第3405號他卷第104頁筆錄）。於98年9
    月29日在原審審理中具結證稱﹕「我認識在庭的被告丁○○
    ，我都叫他大哥，有時叫他豬頭大哥」、「（問：97年10月
    22日下午1時33分的通聯紀錄，裡面有提及運動場，該運動
    場是指何處？）就是環河路的斜張橋下」、「（問：丁○○
    都叫你黑板？）是的」、「（問：97年10月22日下午1時33
    分的譯文，你用家裡電話與丁○○在討論何事？）就是要一
    起去購買海洛因的事」、「（問：請說明97年10月23日上午
    6時該通電話譯文的談話內容為何？）我打電話給丁○○，
    問他手上還有無海洛因」、「（問：你與丁○○有無恩怨仇
    隙？）沒有，只有跟他借2000元而已」（參原審卷第130-13
    3頁筆錄）。
(二)、被告丁○○所有持用之0000000000號行動電話監聽譯文顯示
    ：97年10月22日13時33分8秒，林志板以其家裡之（04）0
    0000000號電話撥打被告丁○○所有持用之0000000000號行
    動電話，雙方對話內容為：「B（即證人林志板）：…。A（
    即被告丁○○）:在運動場那裡啦。B﹕好。」，97年10月
    23日6時2分5秒，林志板以其家裡之（04）00000000號電話
    撥打被告丁○○所有持用之門號0000000000號行動電話，雙
    方對話內容為：「B（即證人林志板）﹕我黑板（臺語）現
    在沒有人，先讓我用一下，好不好。A（即被告丁○○）:好
    啦。」，此有通訊監察書(參第3405號他卷第155-156頁）及
    監聽譯文（參第3405號他卷第150頁）在卷可佐。
(三)、綜上可知，證人林志板於警詢及偵訊中均證稱於97年9、10
    月間，有以其家裡之（04）00000000號電話與被告丁○○聯
    絡購買海洛因，每次向被告丁○○購買000-0000元之海洛因
    ，交易地點在環河路斜張橋，也就是烏日閘道下，於原審審
    理中並證稱前揭二通譯文內容都是與被告丁○○聯絡拿海洛
    因的事情，譯文中所記載之運動場，就是環河路的斜張橋下
    ，而被告丁○○都叫其黑板。茲證人林志板與被告丁○○
    並無仇隙，此經證人林志板證述明確，被告丁○○亦自稱常
    與證人林志板合買毒品，渠等自屬可互相信任之友好關係，
    此從證人林志板在原審審理中翻異前詞極力迴護被告丁○○
    （詳下述），亦可得知，是以證人林志板於警詢及偵訊中之
    證述，自不可能故意誣陷被告丁○○，而具有信用性，前
    揭二通譯文內容均極簡單、隱晦，與一般聯絡毒品交易唯恐
    遭監聽之方式相同，被告丁○○與證人林志板在原審審理
    中均陳稱97年10月22日13時33分8秒該通譯文，係渠二人一
    起去向他人購買海洛因，惟此為本院所不採（詳後述），是
    可信本次電話聯絡，確係如證人林志板於警詢及偵訊中所言
    ，係其在運動場（即環河路的斜張橋下）向被告丁○○購買
    海洛因，證人林志板在原審審理中雖證稱：97年10月23日
    上午6時該通電話譯文的內容是其問被告手上還有無海洛因
    ，丁○○說沒有，後來丁○○也沒有過來等語，惟該通電話
    譯文明白記載被告丁○○回答：「好啦」，亦即同意證人林
    志板之要求，並未拒絕證人林志板，也未說其沒有毒品，且
    證人林志板與被告丁○○該通電話聯絡後，當日即未再有任
    何聯絡（參第3405號他卷第150頁），足見被告丁○○與證
    人林志板確有依照該通電話內容進行交易，否則當下需要毒
    品之林志板，依常情應會再次打電話詢問被告丁○○為何未
    依約到場交付海洛因才是，而海洛因量微價昂，被告丁○○
    自不可能無償贈送。本院因認被告丁○○確實有在前揭二通
    電話聯絡後，販賣海洛因予證人林志板計二次無訛。又證人
    林志板前揭所證購買金額係500到1000元，於證人林志板無
    法確認每次確實之交易金額下，本院依最有利於被告丁○○
    之方式計算，認每次交易金額為500元。
(四)、雖然被告丁○○辯稱係與證人林志板一起向被告甲○○購買
    海洛因，證人林志板於原審審理中亦證稱係與被告丁○○一
    起向他人購買海洛因云云。惟被告丁○○於97年12月4日
    在警詢中供稱：「我是直接帶黑板與藥頭直接見面交易購買
    毒品海洛因，都在我臺中縣烏日鄉○○村○○路636巷25號
    前公園內交易」（參警卷二第3頁筆錄），證人林志板於
    98年9月29日在原審審理中具結證稱：「我都是打電話給丁○○，然後約在烏日的環河路，各自騎一臺機車，然後丁○○就騎在前面帶我去，到達烏日光日路的全家便利商店（烏
    日啤酒廠附近），就由我交1000元給丁○○，然後丁○○自
    己也出1000元，我們二人合資，然後由丁○○去向對方買，
    我就在全家便利商店前面騎樓的椅子上喝飲料等丁○○，我
    都沒有看到對方」、「（問：你是否知道烏日有一個公園路
    636巷25號636巷25號前面一個公園？）我不知道，我沒有去
    過」、「（問：你剛才陳述的烏日啤酒廠附近的全家便利商
    店旁有無公園？）沒有」（參原審卷第131頁筆錄）。顯見
    被告丁○○與證人林志板就一起購買毒品之地點及證人林志
    板是否有與藥頭直接見面交易等情，所言完全不同。至被告
    在本院審理時供稱其係帶證人林志板至烏日啤酒廠前一起向
    被告甲○○購買海洛因，證人林志板在烏日啤酒廠對面之便
    利商店前等候等語，則因此係其在證人林志板於前審審理中
    為前揭證述後所辯，而有呼應之嫌，且遭被告甲○○堅詞否
    認（參本院卷第第197頁背面筆錄）。茲被告丁○○與證人
    林志板果係一起合資向其他藥頭購買毒品，所言應不會有前
    揭歧異，且兩人既是一起前往購買，則證人林志板竟都沒見
    過藥頭，此對證人林志板而言也不合理，因此意謂其每次購
    買海洛因都得透過被告丁○○，有遭被告丁○○從中剝削之
    可能及購買不便之情形。本院因認證人林志板於前審所證不
    僅與被告所言不符，且有違常情，顯係事後迴護被告丁○○
    之詞，難以採信。
三、被告甲○○販賣第一級毒品海洛因予黃進添一次部分：
    訊據被告甲○○，其固坦承0000000000號行動電話係其所有
    並持用，及用該電話與黃進添聯絡等情，惟矢口否認有販賣
    海洛因予黃進添之行為，辯稱﹕97年12月16日上午伊是與黃
    進添各騎一部機車一起去臺中市火車站後面向綽號小林之人
    購買海洛因云云。
四、經查：
(一)、證人黃進添於97年12月16日在警詢中證稱：「我是以0000
    000000號行動電話撥打綽號阿文的0000000000號電話，向阿
    文購買海洛因十幾次，最近一次在今天97年12月16日7時臺
    中縣烏日鄉○○路474巷涵洞交易購買2000元海洛因」、「
    阿文就是相片編號13之甲○○」（參警卷一第27頁筆錄），
    於98年2月20日在檢察官偵訊中具結證稱：「97年12月16
    日早上7時，我打電話給甲○○，到中華路474巷涵洞交貨，
    那次是買2000元，甲○○行動電話是0000000000號」（參第
    7號偵卷第51頁筆錄），於98年9月29日在原審審理中具結
    證稱﹕「甲○○叫阿文，我於97年12月16日早上7時許在烏
    日的中華路474巷涵洞，買了2000元的海洛因，當時是一手
    交錢一手交貨，這次購買是先打電話跟甲○○聯絡，甲○○
    有接電話，我在電話中跟甲○○說要細的，數量見面再講，
    我是直接到場之後當面向甲○○說要買2000元的海洛因，當
    天是甲○○交付海洛因給我，這次毒品交易有成功」等語（
    參原審卷第128-130頁筆錄）。足徵證人黃進添歷次均證稱
    97年12月16日上午7時許，在臺中縣烏日鄉○○路474巷涵洞
    ，向被告甲○○購買2000元之海洛因。
(二)、被告甲○○於97年12月16日經警查獲扣案之0000000000號行
    動電話顯示：最後四通已撥電話中有兩通是撥打及接收黃進
    添之0000000000號行動電話（參警卷一第9-10頁），另證人
    黃進添於97年12月16日經警查獲扣案之0000000000號行動電
    話顯示：最後十通已撥電話中有一通是撥打被告甲○○之00
    00000000號行動電話（參警卷一第32-33頁）。此與證人黃
    進添前揭所述相符。本院因認證人黃進添所言為真，堪以採
    信。
(三)、被告甲○○於97年12月17日在警詢中供稱：「黃進添至今
    共要我幫忙買過十幾次海洛因，都是在臺中縣烏日鄉○○路
    474巷涵洞，將毒品交給黃進添，每次都是1000至2000元不
    等，我每次1000元的海洛因會抽取約300元的海洛因供自己
    吸食」（參警卷一第6頁筆錄），於97年12月17日在檢察
    官偵訊中供稱：「是黃進添拿錢給我叫我跟朋友買毒品，我
    幫他買了11次，最後一次在97年12月16日，每次買1000至20
    00元不等，我們交錢地點在臺中縣烏日鄉○○路474巷涵洞
    內，如果我買到毒品也在同一地點交給黃進添，每次幫黃進
    添購買毒品經他同意我會撥一點價值300元毒品供自己施用
    」（參第7號偵卷第4頁筆錄）。依被告前揭所言，其幫黃進
    添購買海洛因十幾次，97年12月16日該次是最後一次，每次
    都是其自己去向他人買，然後拿到臺中縣烏日鄉○○路474
    巷涵洞內交給黃進添，也是在該處跟黃進添拿錢，每次會向
    黃進添抽取約價值300元的量施用。惟此內容不僅與其在本
    院辯稱97年12月16日是與黃進添一起到臺中市火車站後面去
    買海洛因有異，復與證人黃進添前揭證述係直接向被告甲○○購買不同，且證人黃進添果於每次委託被告甲○○購買10
    00元海洛因時，都要被抽取約300元的量，依常情其亦不可
    能甘心，而不設法自己親往購買。
五、被告丁○○及甲○○既均一再否認有為前揭販賣海洛因之行
    為，亦無法查知其原先取得毒品之價額，是無從查知其具體
    販入、賣出之實際利得金額。然按販賣第一級毒品海洛因係
    違法行為，非可公然為之，而海洛因亦無公定價格，係可任
    意分裝增減分量，且每次買賣之價格、數量，亦隨時依雙方
    之關係深淺、資力、需求量、對行情之認知、來源是否充裕
    、查緝是否嚴緊、購買者被查獲時供述購買對象之可能風險
    之評估等因素，而異其標準，機動調整，非可一概論之。從
    而販賣之利得，除非經行為人詳細供出各次所販賣之毒品之
    進價及售價，且數量俱臻明確外，實難察得其交易實情，然
    販賣者從價差或量差中牟利，方式雖異，惟其販賣行為在意
    圖營利則屬同一。從而，舉凡有償交易，除足以反證其確係
    另基於某種非圖利本意之關係外，通常尚難因無法查悉其精
    確之販入價格，作為是否高價賣出之比較，諉以無營利之意
    思而阻卻販賣犯行之追訴，致知過坦承者難辭重典，飾詞否
    認者反得逞僥倖，而失情理之平。被告丁○○與證人林志板
    ，被告甲○○與證人黃進添，均非至親，倘非有利可圖，自
    無平白甘冒觸犯重罪之風險而販賣海洛因予證人林志板、黃
    進添之理，足認被告丁○○、甲○○主觀上確均有營利之意
    圖甚明。被告丁○○、甲○○辯稱未為前揭販賣海洛因之行
    為，均係卸責之詞，不足採信，此外，本件復有證人黃進添
    指認被告甲○○照片之被指認人照片一覽表（參警卷一第31
    頁）、記載0000000000號行動電話申請人係被告丁○○之中
    華電信查詢資料（參第3405號他卷第24頁）附卷可稽，及扣
    案之被告丁○○所有持用之行動電話機具一支（含00000000
    00號SIM卡一片）、被告甲○○所有持用之行動電話機具一
    支（含0000000000號SIM卡一片）足憑。本件被告丁○○、
    甲○○販買海洛因之事證均已臻明確，渠二人之犯行均堪認
    定。另被告丁○○及其辯護人請求傳訊證人林志板，被告甲○○及其辯護人請求傳訊證人黃進添，惟證人林志板、黃進
    添業經原審交互詰問，且本件待證事實已臻明瞭，故本院認
    無再傳訊調查之必要，渠等之聲請均無理由，均應予駁回。
、論罪科刑部分：
一、(1)被告行為後，毒品危害防制條例第4條業已修正，並於98
    年5月20日公布，同年月22日施行；又法規之制定與法規之
    修正，如有特定生效日之必要者，依中央法規標準法第14
    條或第20條第2項準用第14條之規定，應分別特定其施行日
    期。法規制定或前次修正基於特殊因素所特定之施行日期，
    並不適用於日後修正或再次修正之條文。法律之制定或修正
    ，若未明定施行日期者，中央法規標準法雖未規定應自何時
    生效，然法律既經制定或修正並經總統公布，自應依一般原
    則，自公布日起算至第3日發生效力。至於92年7月9日修正
    公布之毒品危害防制條例第36條規定：「本條例自公布後6
    個月施行。」其立法理由係謂：「依修正草案第2條第3項
    規定，法務部需會同衛生署成立審議委員會每3個月定期檢
    討調整毒品之分級及品項，而本次新增第四級毒品，有需要
    在新法施行前先經該審議會檢討後再調整公布，爰預留6個
    月緩衝期，以利處理。依本條例新修正之規定，有必要再
    訂定相關子法及修正相關法規，以配合本條例之施行，故亦
    有需要預留適當緩衝期，以利訂頒相關子法及相關法規之配
    合修正。」故該條規定，顯係因應該次修正之需，始預留適
    當之緩衝期。與本次之修正並未定有施行日期之特別規定，
    且亦未明示係基於何特殊因素而修正，自並不能適用92年7
    月9日修正公布之毒品危害防制條例第36條自公布後6個月施
    行之規定（司法院98年6月29日院台廳刑一字第0980014643
    號函參照）。(2)犯罪在刑法施行前，比較裁判前之法律孰為
    有利於行為人時，應就罪刑有關之一切情形，比較其全部之
    結果，而為整個之適用，不能割裂而分別適用有利益之條文
    （最高法院27年上字第2615號判例參照）。最高法院95年5
    月23日刑事庭第8次會議決議，關於法律變更之比較適用原
    則，於比較時應就罪刑有關之共犯、未遂犯、想像競合犯、
    牽連犯、連續犯、結合犯，以及累犯加重、自首減輕暨其他
    法定加減原因（如身分加減）與加減比例等一切情形，本於
    統一性及整體性原則，綜其全部罪刑之結果而為比較。是被
    告犯後法律已有變更，修正前毒品危害防制條例第4條第1項
    之規定為：「製造、運輸、販賣第二級毒品者，處死刑或無
    期徒刑；處無期徒刑者，得併科新臺幣1000萬元以下罰金。
    」，修正後毒品危害防制條例第4條第1項則規定為：「製造
    、運輸、販賣第二級毒品者，處死刑或無期徒刑；處無期徒
    刑者，得併科新臺幣2000萬元以下罰金。」，從而，就販賣
    第一級毒品罪部份，依刑法第2條第1項之規定及前揭最高法
    院判例及決議綜其全部罪刑新舊法比較之結果，修正後之法
    律規定並無較修正前有利於被告，依刑法第2條第1項前段之
    規定，本件仍應適用修正前之毒品危害防制條例。
二、按海洛因為毒品危害防制條例第2條第2項第1款所列管之第
    一級毒品，不得非法持有、販賣。故核被告丁○○、甲○○
    所為，均係犯修正前毒品危害防制條例第4條第1項之販賣第
    一級毒品罪。又(1)被告丁○○、甲○○每次因販賣而持有第
    一級毒品之低度行為，各為販賣海洛因之高度行為所吸收，
    均不另論罪。(2)被告丁○○二次販賣海洛因之行為係犯意各
    別，行為互異，應予分論併罰。(3)被告丁○○、甲○○曾分
    受如犯罪事實欄一二所示之有期徒刑執行完畢，此有臺灣高
    等法院被告前案紀錄表二份在卷可證，渠二人於受有期徒刑
    之執行完畢後，5年以內故意再犯本件有期徒刑以上之各罪
    ，均為累犯，所犯各罪除死刑與無期徒刑部分外，其他刑罰
    均應加重其刑，(4)按刑之量定，為求個案裁判之妥當性，法
    律固賦予法院裁量權，但此項裁量權之行使，除應依刑法第
    57 條規定，審酌行為人及其行為等一切情狀，為整體之評
    價，並應顧及比例原則與平等原則，使罪刑均衡，輕重得宜
    ，以契合社會之法律感情，又刑法第59條規定犯罪之情狀可
    憫恕者，得酌量減輕其刑，其所謂「犯罪之情狀」，與同法
    第57 條規定科刑時應審酌之一切情狀，並非有截然不同之
    領域，於裁判上酌減其刑時，應就犯罪一切情狀（包括第57
    條所列舉之10款事項），予以全盤考量，審酌其犯罪有無可
    憫恕之事由（即有無特殊之原因與環境，在客觀上足以引起
    一般同情，以及宣告法定低度刑，是否猶嫌過重等等），以
    為判斷，而販賣第一級毒品罪之法定刑為「死刑或無期徒刑
    ；處無期徒刑者，得併科新臺幣1000萬元以下罰金」，然同
    為販賣第一級毒品之人，其原因動機不一，犯罪情節未必盡
    同，或有大盤毒梟者，亦有中、小盤之分，甚或僅止於吸毒
    者友儕間為求互通有無之有償轉讓者亦有之，其販賣行為所
    造成危害社會之程度自屬有異，法律科處此類犯罪，所設之
    法定最低本刑卻同為「無期徒刑，得併科新臺幣1000萬元以
    下罰金」，不可謂不重，於此情形，倘依其情狀處以有期徒
    刑，即足以懲儆，並可達防衛社會之目的者，自非不可依客
    觀之犯行與主觀之惡性二者加以考量其情狀，是否有可憫恕
    之處，適用刑法第59條之規定酌量減輕其刑，期使個案裁判
    之量刑，能斟酌至當，符合比例原則（參最高法院95年度台
    上字第788號判決）。本件被告丁○○販賣二次第一級毒品
    海洛因，所得僅計1000元，被告甲○○販賣一次第一級毒品
    海洛因，所得僅2000元，渠二人實際販售之海洛因數量，較
    諸販毒集團均尚屬零星小額，相對於長期大量販賣毒品之大
    毒梟而言，渠二人對社會治安及國民健康之危害顯然較小，
    倘仍遽處以販賣第一級毒品法定本刑之最低刑度，仍屬失之
    過苛而不盡情理，不免予人情輕法重之感，且難謂符合罪刑
    相當性及比例原則，更無從與大毒梟之惡行有所區隔，是被
    告丁○○、甲○○犯罪情狀相較於法定之重刑，在客觀上均
    足以引起一般人之同情，情節尚堪憫恕，乃均依刑法第59條
    之規定，對被告丁○○、甲○○所犯各罪，均酌量減輕其刑
    ，(5)以上刑之加減，先加後減之。
三、原審據以論罪科刑，固非無見，惟(甲)本件證據尚不足以證明
    被告甲○○有販賣海洛因予被告丁○○（詳後述），原審判
    決竟以被告丁○○供出海洛因之來源為被告甲○○，並因而
    破獲被告甲○○，而適用修正後毒品危害防制條例第17條第
    1項之規定，就被告丁○○前揭所犯二罪均予減輕其刑，(乙)
    被告甲○○之前科中所犯四罪經分別減刑為有期徒刑6月、2
    月、4月又15日、3月又15日確定，僅前面三罪並定應執行刑
    為有期徒刑11月，原審判決卻記載該四罪定執行刑為有期徒
    刑11月，(丙)本件查獲被告甲○○時，雖尚扣得白色粉末一包
    、夾鏈袋一包等物，惟原審判決未記載如何認定與本案販賣
    海洛因有關，即將之併予宣告沒收（理由詳後），(丁)原審判
    決所量處之宣告刑及所定之應執行刑，均稍嫌過輕等，而有
    未合或不當。被告丁○○、甲○○仍執前揭辯詞否認犯罪，
    提起上訴請求為無罪之諭知，雖無理由，惟檢察官提起上訴
    指摘原審判決所定應執行刑過輕，則有理由，且原審判決尚
    有前開可議之處，本院自應將原審判決此部分予以撤銷改判
    。爰審酌被告丁○○、甲○○均素行不佳，犯後均未坦承犯
    行之態度，所為助長他人施用毒品成癮之惡習，戕害他人身
    心健康，對社會治安之危害甚鉅，惟販賣海洛因之數量均微
    ，所得不多等一切情狀，分別量處如主文所示刑，被告丁○○部分，並定其應執刑之刑。另沒收部分：按毒品危害防
    制條例第19條第1項規定，犯販賣毒品罪者，其犯罪所得之
    財物均沒收之，係採義務沒收主義，故販賣毒品所得之對價
    ，不問其中成本若干，利潤多少，均應全部諭知沒收，貫徹
    政府查禁煙毒之決心，以符立法本旨，是以被告丁○○販賣
    二次海洛因之所得計1000元、被告甲○○販賣一次海洛因之
    所得2000元，雖均未扣案，但均應依該條項宣告沒收，如全
    部或一部不能沒收時，均以其財產抵償之。扣案被告丁○○所有之行動電話機具一支（含0000000000號SIM卡一片）
    、被告甲○○所有之行動電話機具一支（含0000000000號SI
    M卡一片），分別係渠二人所有，此經渠二人供明在卷，並
    供本件販賣海洛因時聯絡之用，此經本院查證屬實，依毒品
    危害防制條例第19條第1項前段規定，均應併予宣告沒收。
    本件查獲被告甲○○時雖尚扣得白色粉末一包、夾鏈袋一
    包、海洛因殘渣袋五包、吸管勺子二支、塑膠勺子一支、注
    射針筒六支等物，惟被告甲○○自警詢初始迄本院審理時，
    均一再陳稱該些扣案物與本件販賣海洛因無關，於原審審理
    時並陳稱該些物品是供自己吸毒所用，而其也確有施用毒品
    之前科（參臺灣高等法院被告前案紀錄表），且查無證據證
    明該些扣案物與本案販賣海洛因有關，故均非能併予宣告沒
    收，附此敘明。
肆、無罪部分：
一、公訴意旨另以：(一)被告甲○○基於販賣第一級毒品海洛因之
    犯意，於97年6月中旬某日晚間7時許及同年月下旬某日晚間
    7時許（二次間隔約十日），由被告丁○○以臺中縣烏日鄉
    之啤酒廠正門口便利商店外設之公用電話（00-00000000、0
    0-00000000）與被告甲○○聯絡後，雙方相約在臺中縣烏日
    鄉之啤酒廠正門口見面，甲○○以每小包1000元之代價，販
    賣並交付丁○○第一級毒品海洛因二次。(二)被告丁○○基於
    販賣第一級毒品海洛因之犯意，以0000000000號行動電話為
    聯絡工具，於97年7月25日，由丙○○以其所有之000000000
    0號行動電話與丁○○之前開行動電話聯絡，雙方相約在臺
    中縣烏日鄉○○路與公園路口，丁○○以1000元之代價，販
    賣並交付丙○○第一級毒品海洛因一小包。(三)被告丁○○基
    於販賣第一級毒品海洛因之犯意，於97年9、10月間（前揭
    97年10月22日及97年10月23日經論罪科刑部分除外），由林
    志板以其所有之0000000000號行動電話或（04）00000000號
    電話與丁○○之前開行動電話聯絡，雙方相約在中彰快速道
    路烏日閘道下，販賣並交付林志板第一級毒品海洛因共四次
    ，平均一星期販賣一次，每次交易金額1000元。(四)被告己○○與被告甲○○基於販賣第一級毒品海洛因之犯意聯絡，分
    別以0000000000、0000000000號行動電話作為聯絡工具，於
    97年12月16日，以上述行動電話與黃進添聯繫，在臺中縣烏
    日鄉○○路474巷涵洞，以2000元之代價，共同販賣並交付
    黃進添第一級毒品海洛因一小包。（被告甲○○此部分業經
    本院認定成立犯罪，詳前述，故以下僅就被告己○○部分論
    述）。因認被告丁○○另涉犯五次販賣海洛因之罪嫌，被告
    甲○○另涉犯二次販賣海洛因之罪嫌，被告己○○涉犯一次
    販賣海洛因之罪嫌云云。
二、按犯罪事實應依證據認定之，無證據不得認定犯罪事實；
    又不能證明被告犯罪或其行為不罰者，應諭知無罪之判決，
    刑事訴訟法第154條第2項、第301條第1項分別定有明文。
    認定不利於被告之事實，須依積極證據，苟積極證據不足為
    不利於被告事實之認定時，即應為有利於被告之認定，更不
    必有何有利之證據；又事實之認定，應憑證據，如未能發現
    相當證據，或證據不足以證明，自不能以推測或擬制之方法
    ，以為裁判基礎；且刑事訴訟法上所謂認定犯罪事實之積極
    證據，係指適合於被告犯罪事實之認定之積極證據而言，雖
    不以直接證據為限，間接證據亦包括在內，然而無論直接或
    間接證據，其為訴訟上之證明，須於通常一般之人均不致有
    所懷疑，而得確信其為真實之程度者，始得據為有罪之認定
    ，倘其證明尚未達到此一程度，而有合理之懷疑存在時，致
    使無從形成有罪之確信，根據「罪證有疑，利於被告」之證
    據法則，即不得遽為不利被告之認定（參最高法院30年上字
    第816號、29年上字第3105號、40年台上字第86號、76年台
    上字第4986號判例)。施用毒品者所稱其向某人買受毒品
    之指證，不得作為有罪判決之唯一證據，仍須調查其他必要
    之證據，以察其是否與事實相符，為最高法院歷年來之見解
    ，良以毒品買受者之指證，其憑信性於通常一般人已有所懷
    疑，尚難確信其為真實，況依修正前毒品危害防制條例第17
    條之規定，其供出毒品來源而破獲者，復得減輕其刑，則其
    指證之真實性猶有疑慮，是施用毒品者之指證，其真實性有
    待其他必要證據加以補強，茲所謂必要之補強證據，固不以
    證明販賣毒品犯罪構成要件之全部事實為必要，但以與施用
    者之指證具有相當之關聯性為前提，其經與施用者之指證綜
    合判斷，已達於通常一般人均不致有所懷疑，而得確信施用
    者之指證為真實者，始得為有罪之認定（參最高法院93年度
    台上字第6750號判決）。
三、本件公訴人認被告甲○○、丁○○、己○○涉犯前揭販賣第
    一級毒品海洛因之罪嫌，無非係以證人丁○○、證人丙○○
    、證人林志板、證人黃進添於警詢偵訊中之證述，查獲被告
    甲○○、丁○○、己○○時分別扣得渠三人持有使用之0000
    000000、0000000000號、0000000000號行動電話，00000000
    00號行動電話通聯，中華電信股份有限公司臺中營運處98年
    1月5日函等為其依據。惟本院訊之被告甲○○、丁○○、己○○，均堅詞否認有為前揭販賣海洛因之行為。被告甲○○
    辯稱：被告丁○○自己才是藥頭，其係為求得減刑才咬伊等
    語。被告丁○○辯稱：伊與林志板是合資向被告甲○○購買
    海洛因，而97年7月25日伊與張維均並無聯絡等語。被告己○○辯稱：伊與證人黃進添雖有電話聯絡，但都在講債務的
    問題，伊並未與被告甲○○賣過毒品給黃進添，也沒有拿毒
    品給黃進添等語。
四、被告甲○○被訴販賣海洛因予證人丁○○二次部分，經查：
(一)、雖然證人丁○○於97年12月19日在檢察官偵訊中具結證稱：
    「我向甲○○買過二次海洛因，第一次時間在97年6月中旬
    ，第二次在97年6月下旬，與第一次距離約10天，地點在臺
    中縣烏日鄉啤酒廠正門口，都約晚上7點多去交易，我每次
    向甲○○買1000元，一次一小包，我在啤酒廠門口對面一家
    全家便利商店外公用電話打電話給甲○○，甲○○的電話我
    已不記得，我打電話當天甲○○就馬上來與我交易，甲○○
    均騎腳踏車來」等語（參第7號偵卷第40-41頁筆錄），於98
    年10月6日在原審審理中具結證稱﹕「我於97年6月間跟甲○○買過兩次毒品，這兩次我是在烏日啤酒廠對面的全家便利
    商店打公共電話給甲○○的行動電話，我在電話中跟甲○○
    說要一，就是要買1000元的毒品，甲○○知道我只有施用海
    洛因，所以我這樣子講甲○○就知道我是要買海洛因，97年
    6月交易毒品都是在啤酒廠，甲○○他是一個人騎腳踏車來
    ，我與甲○○是一手交錢一手交貨，我於97年6月份兩次購
    買毒品的確切時間，大約是在97年6月份中旬到下旬，兩次
    相差1、20天」等語（參原審卷第157-158頁筆錄）。
(二)、惟證人丁○○於97年12月4日在警詢製作筆錄初時供稱：
    「我只知道藥頭綽號叫阿聰」（參警卷二第3頁筆錄），97
    年12月4日在檢察官偵訊中供稱；「（問：毒品來源？）我
    跟綽號阿聰仔買的」（參第28489號偵卷第8頁筆錄），於98
    年10月6日在原審審理中具結證稱：「（問：你如何稱呼甲○○？）剛開始買的時候，甲○○自稱叫志明，後來他跟我
    說他叫阿文」、「（問；綽號阿聰是何人？）我不認識」、
    「（問：為何你在97年12月4日檢察官偵訊時表示說你毒品
    來源是跟綽號阿聰仔買的？）我不認識阿聰仔這個人，我從
    來沒有這樣講過，我不會這樣講，可能是他們誤會了」（參
    原審卷第157頁筆錄）。足徵證人丁○○對於其毒品之來源
    ，前後所述不一，而有可疑之處。證人丁○○於檢察官偵
    訊及原審審理中均具結證稱只在97年6月份向甲○○買過二
    次海洛因，然在本院其就被起訴於97年9、10月間販賣海洛
    因予林志板六次部分，卻一再辯稱係其與林志板合資一起向
    被告甲○○購買海洛因，則其到底是於何時向被告甲○○購
    買幾次海洛因，亦有疑義。
(三)、中華電信股份有限公司臺中營運處98年1月5日函雖記載：「
    臺中縣烏日啤酒廠正門口對面之全家便利商店外之公用電話
    號碼為00-00000000、00-00000000」，但同時記載：「所查
    97年6月1日至97年6月30日止之查詢期間已逾通信紀錄保存
    期限，欠難提供」（參第28489號偵卷第23頁）。顯見臺中
    縣烏日啤酒廠正門口對面之全家便利商店外雖然有兩具公用
    電話，但證人丁○○到底有無撥打該公用電話與被告甲○○
    聯絡購買海洛因之事，則無通聯紀錄可資比對。
(四)、綜上，公訴人認被告甲○○於前揭時地販賣海洛因予證人丁○○二次部分，除證人丁○○尚有疑義之證述外，並無其他
    證據可資證明，依前揭最高法院判例、判決意旨，自非能單
    據證人丁○○之證述，而為被告甲○○此部分有罪之認定。
    從而無法認定被告甲○○為證人丁○○本件被訴販賣海洛因
    之來源，而據以對證人丁○○減刑。
五、被告丁○○被訴販賣海洛因予證人丙○○一次、販賣海洛因
    予證人林志板四次部分，經查：
(一)、雖然證人丙○○於97年7月26日在檢察官偵訊中具結證稱﹕
    「我自97年4、5月開始向綽號大胖的人購買毒品海洛因，大
    約向他買過6、7次，都是打到他的0000000000號電話，最後
    一次向他買是在97年7月25日晚上9時許，以我0000000000的
    電話打給他，我們都約在烏日鄉○○路與公園路口附近，他
    都是一個人來，我通常打電話給他之後，約10幾分至20分，
    他就會拿毒品過來，我要是打給他就是為了買毒品，沒有找
    他聊天或談事情」等語（參第3405號他卷第15頁筆錄），於
    97年12月3日在檢察官偵訊中復具結證稱﹕「我向綽號大胖
    的男子買毒品，交易經過如同我於警詢及檢察官97年7月26
    日偵訊時陳述相同，綽號大胖的就是指認照片上編號6號的
    男子」等語（參第3405號他卷第124頁筆錄）。然被告丁○○所有持用之0000000000號行動電話通聯顯示：在97年7月
    間與證人丙○○所使用之0000000000號行動電話有多通聯絡
    紀錄，但97年7月25日整日該二支行動電話並無任何聯絡紀
    錄（參第3405號偵卷第45頁）。依證人丙○○前揭證述，其
    與被告丁○○用電話聯絡約10幾分至20分，被告丁○○就會
    拿毒品過來，而97年7月25日既無電話聯絡，則可推論當日
    應係沒有拿毒品過來。
(二)、雖然證人林志板於97年12月2日在檢察官偵訊中具結證稱﹕
    「我曾向綽號豬頭的人買海洛因，時間約在97年9、10月間
    向他買過6、7次，平均約一星期買一次，每次買500到1000
    元不等，買過二次500元，四、五次1000元，數量每次約一
    小包，地點均在中彰快速道路烏日閘道下面，我以00000000
    00號電話跟他聯絡，0000000000是豬頭的電話，我有時候以
    家裡電話00000000與他聯絡，我說的交易毒品的地點環河路
    斜張橋與烏日閘道是同一地點」等語（參第3405號他卷第10
    4頁筆錄）。惟其於98年9月29日在原審審理中具結證稱：「
    我沒有向丁○○買過毒品，我當時開刀腳會酸，不知道要去
    哪裡買毒品，我知道丁○○有在施用我就請丁○○帶我一起
    去買一點毒品，是在97年9月、10月間，我都是打電話給丁○○，然後約在烏日的環河路，各自騎一臺機車，然後丁○○就騎在前面帶我去，到達烏日光日路的全家便利商店（烏
    日啤酒廠附近），就由我交1000元給丁○○，然後丁○○自
    己也出1000元，我們二人合資，然後由丁○○去向對方買，
    我就在全家便利商店前面騎樓的椅子上喝飲料等丁○○，我
    都沒有看到對方」等語（參原審卷第130-131頁筆錄）。足
    見證人林志板對於有否向被告丁○○購買海洛因，前後所述
    迥異。而證人林志板證稱係與被告合買毒品部分，雖為本院
    所不採信（詳前述），然卷內有關證人林志板與被告丁○○
    電話聯絡之資料，除了前揭二通譯文外（此部分因有譯文可
    資佐證，業經本院論罪科刑，詳前述），並無其他資料足資
    證明證人林志板到底有無打電話跟被告丁○○聯絡購買毒品
    ，及其聯絡購買之確切時間及次數。
(三)、綜上，公訴人認被告丁○○於97年7月25日販賣海洛因予證
    人丙○○一次，及於97年9、10月間，除前揭97年10月22日
    、97年10月23日販賣兩次海洛因予證人林志板經論罪科刑部
    分外，另販賣海洛因予證人林志板四次部分，除證人丙○○
    、林志板之證述外，並無其他證據可資證明，依前揭最高法
    院判例、判決意旨，自非能單據渠二人證述，而為被告丁○○此部分有罪之認定。
六、被告己○○被訴販賣海洛因予證人黃進添一次部分，經查：
(一)、證人黃進添於97年12月6日在警詢中證稱：「97年12月16
    日7時許，在臺中縣烏日鄉○○路474巷涵洞交易購買2000元
    海洛因，是甲○○及己○○二人一起過來跟我交易的」（參
    警卷一第27頁），於98年2月20日在檢察官偵訊中具結證
    稱：「97年12月16日早上7時，我打電話給甲○○，由他們
    二人一起到中華路474巷涵洞交貨，那次是買2000元」（參
    第7號偵卷第51頁筆錄），於98年9月29日在原審審理中具
    結證稱﹕「我於97年12月16日早上7時許在烏日的中華路474
    巷涵洞買2000元的海洛因，這次購買是先打電話跟甲○○聯
    絡，甲○○有接電話，我在電話中跟甲○○說要細的，數量
    見面再講，我是直接到場之後當面向甲○○說要買2000元的
    海洛因，這次己○○並沒有到場」等語，又改稱﹕「97年12
    月16日這一次到底甲○○、己○○二人有無一起來，我忘記
    了，當天是甲○○交付海洛因給我，如果己○○有跟甲○○
    一起到現場的話，己○○沒說什麼話，沒做什麼事，就是騎
    機車載甲○○去」等語（參原審卷第128-129頁筆錄）。依
    證人黃進添前揭證述，97年12月16日上午7時許，其係打電
    話給被告甲○○聯絡購買海洛因之事，至於到場與其交易者
    ，到底是被告甲○○與被告己○○二人，或是只有被告甲○○一人，其已經忘記，就算被告己○○有到場，也是被告甲○○與其進行交易，被告己○○沒說甚麼話做什麼事。另被
    告甲○○否認有販賣海洛因給證人黃進添，辯稱當天係其與
    證人黃進添各騎一部機車到臺中市火車站後面，一起向藥頭
    購買海洛因，並具結證稱「當天己○○並沒有一起去」（參
    本院卷第192頁背面）。是以被告己○○當天上午到底有無
    與被告甲○○一起出現在臺中縣烏日鄉○○路474巷涵洞與
    證人黃進添交易海洛因，則除了證人黃進添不確定之證述外
    ，並無其他證據可資證明，且縱然被告己○○有去，但被告
    己○○在場既未說甚麼話做什麼事，亦無法遽論其明知被告
    甲○○係在與證人黃進添從事毒品交易或其與被告甲○○有
    犯意聯絡。
(二)、被告己○○於97年12月16日經警查獲扣案之0000000000號行
    動電話雖顯示：最後十通已撥電話中有兩通是撥打及接收黃
    進添之0000000000號行動電話（參警卷一第22頁），亦即被
    告己○○與證人黃進添有電話聯絡，惟97年7月16日證人黃
    進添係撥打被告甲○○之行動電話聯絡購買毒品事宜，並非
    撥打被告己○○之電話聯絡，此經證人黃進添證述明確（詳
    前述），是以被告己○○與證人黃進添此部分電話聯絡，即
    與證人黃進添於97年12月16日上午7時許購買毒品之事情無
    關，而非能據為補強之證據。
(三)、綜上，公訴人認被告己○○於97年12月16日上午7時許販賣
    海洛因予證人黃進添一次部分，除證人黃進添不確定之證述
    外，並無其他證據可資證明，依前揭最高法院判例、判決意
    旨，自非能單據證人黃進添之證述，而為被告己○○此部分
    有罪之認定。
七、此外，復查無其他積極證據足資證明被告甲○○、丁○○、
    己○○有何公訴人所指之此部分犯行，依前揭法條規定，此
    部分自應為被告甲○○、丁○○、己○○均為無罪之判決。
    就被告己○○部分，原審以不能證明被告己○○犯罪為由，
    諭知無罪之判決，並無不合。檢察官上訴意旨，仍執詞指摘
    原判決不當，提起上訴，為無理由，應予駁回。另就被告甲○○販賣海洛因予丁○○二次，及被告丁○○販賣海洛因予
    丙○○一次、林志板四次部分，原審未予詳細勾稽上開證據
    ，遽對被告甲○○、丁○○為論罪科刑之判決，顯有未合，
    被告甲○○、丁○○上訴否認犯罪，指摘此部分之原審判決
    不當，為有理由，故應由本院將此部分撤銷改判，而為被告
    甲○○、丁○○此部分均為無罪之諭知。
據上論斷，應依刑事訴訟法第368條、第369條第1項前段、第364
條、第299條第1項前段、第301條第1項，毒品危害防制條例第4
條第1項（修正前）、19條第1項，刑法第2條第1項前段、第11條
、第47條第1項、第59條、第51條第5款，判決如主文。
本案經檢察官乙○○到庭執行職務。
中    華    民    國    99    年    5     月    6     日
            刑事第七庭    審判長法  官  林  榮  龍
                                法  官  張  惠  立
                                法  官  李  秋  娟
以上正本證明與原本無異。
如不服本判決應於收受送達後十日內向本院提出上訴書狀，其未
敘述上訴理由者，並得於提起上訴後十日內向本院補提理由書狀
（均須按他造當事人之人數附繕本）「切勿逕送上級法院」。
                                書記官  詹  錫  朋
中    華    民    國    99    年    5     月    6     日

司法院資訊處製作；財團法人民間司法改革基金會備份。
